【裁判字號】    97,交聲,1008
【裁判日期】    980623
【裁判案由】    聲明異議
【裁判全文】
臺灣臺南地方法院交通事件裁定        97年度交聲字第1008號
原處分機關  交通部公路總局嘉義區監理所臺南監理站
異議人即
受處分人    甲○○
上列受處分人因違反道路交通管理處罰條例案件，對於交通部公
路總局嘉義區監理所臺南監理站民國97年10月8日所為之裁決處
分（處分案號：嘉監南字第裁74-AZ0000000號），聲明異議，本
院裁定如下：
    主  文
異議駁回。
    理  由
一、原處分意旨略以：異議人即受處分人甲○○所有牌照號碼VG
    J-908號輕機車，於民國97年7月18日13時45分許，在台北市
    ○○路308巷2號前，因在禁止臨時停車處所停車，遭台北市
    政府警察局交通警察大隊員警 (以下稱舉發機關)逕行製單
    舉發，嗣經原處分機關即交通部公路總局嘉義區監理所臺南
    監理站以其違規事證明確，依道路交通管理處罰條例 (以下
    稱處罰條例)第56條第1項第1款及違反道路交通管理事件統
    一裁罰基準及處理細則所附基準表 (以下稱基準表)等規定
    ，裁處罰鍰新台幣 (下同)600 元等語。
二、本件聲明異議意旨略以：系爭機車原是異議人於台北上班使
    用，約於96年6月後就一直停在租屋處外，也因為之後回台
    南工作，所以未再移動，而該處是機車用白色停車格，所以
    這一年多的時間也未予理會，然而在今年8月中先收到一張
    廢棄物車輛通知，說是把他認定為廢棄車輛，並由環境保護
    局拖吊移至儲存場，依廢棄物清除。當時就想說反正該車輛
    也已經老舊，就乾脆直接由環保局處理，所以也未再理會，
    而後到了今年9月1日卻又收到一張紅單（紅線路段違規停車
    ），都已經從去年6月停到今年這麼長的時間，而且又被環
    保局通知清理，一定是被不明人士隨意移動，才會停到了紅
    線，為此聲明異議，請求撤銷原處分等語。
三、按汽車駕駛人在禁止臨時停車處所停車者，處600元以上1,2
    00元以下罰鍰，處罰條例第56條第1項第1款定有明文。
四、經查：
  (一)異議人所有上揭機車，於上揭時地，因在禁止臨時停車處所
    停車，遭舉發機關逕行製單舉發，再經原處分機關，依處罰
    條例第56條第1項第1款及基準表等規定，裁處罰鍰600元乙
    節，有：
    舉發機關97年7月31日北市警交大字第AZ0000000號舉發違
      反道路交通管理事件通知單1份。
    舉發機關97年10月29日北市警信分交字第09732462400號
      函所附採證照片1幀。
    本件裁決書1紙。
    等附卷可證，且為異議人所不否認，此部分事實當可認定。
  (二)次查：本件舉發時間係於97年7月18日，而異議人車輛於舉
    發時間20日後之97年8月7日，始因在本件舉發地點為民眾檢
    舉，遭舉發機關以「車體髒污鏽蝕破損外觀上失去原效」為
    由，於系爭機車上張貼公告，通知車主於7日內清理，否則
    逕予拖吊移置貯存場，此分別有本件舉發通知單及台北市疑
    似廢棄車輛查報、通知記錄表各1紙附卷可稽，故異議人辯
    稱系爭機車於移置拖吊貯存場後始遭人移置至繪有紅線之禁
    止停車區域乙節尚與事實不符，而不足採信。按汽車因故停
    駛或依法令規定責令停駛時，應填具異動登記書向公路監理
    機關辦理停駛登記，並將號牌及行車執照繳存，道路交通安
    全規則第25條定有明文。異議人既為系爭車輛之所有人，如
    車輛有欲停駛之情形，自應依上揭規定向公路監理機關辦理
    停駛登記才是，然竟放任路旁不管，難認異議人對於系爭車
    輛已盡善良管理人之義務。此外舉發機關對於系爭車輛停放
    於禁止停車處所之違規情節，已提出舉發照片1紙為證，即
    已善盡舉證之責；而異議人雖否認違規情節，然對於機車是
    否確實遭他人移置至禁止停車區域乙節未能提出任何證據以
    供本院調查，難認已盡舉證之責，從而本院認為異議人所辯
    應不足採，本件事證已經明確，異議人之違規行為堪以認定
    。
五、綜上所述，異議人因在禁止臨時停車處所停車，經原處分機
    關依處罰條例第56條第1項第1款及基準表等規定，裁處罰鍰
    600元，並無違誤，從而，異議人之異議為無理由，應予駁
    回。
六、據上論斷，應依道路交通管理處罰條例第87條第2項、道路
    交通案件處理辦法第19條，裁定如主文。
中    華    民    國    98    年    6     月    23    日
                     交通法庭法  官  蔡直青
以上正本證明與原本無異。
如不服本裁定，應於送達後5日內，向本院提出抗告狀。
                              書記官 謝國欽
中    華    民    國    98    年    6     月    23    日


司法院資訊處製作；財團法人民間司法改革基金會備份。
